臺灣高等法院高雄分院刑事判決
111年度金上訴字第120號
上  訴  人  臺灣橋頭地方檢察署檢察官梁詠鈞
上  訴  人  
即  被  告  林珊怡




上列上訴人因被告詐欺等案件，不服臺灣橋頭地方法院110年度
金訴字第7號，中華民國111年2月25日第一審判決（起訴案號：
臺灣橋頭地方檢察署109年度偵字第12887號），提起上訴，本院
判決如下：
    主  文
原判決撤銷。
林珊怡無罪。
    理  由
一、程序事項說明
    按被告或自訴人之配偶、直系或三親等內旁系血親或家長、
    家屬或被告之法定代理人於起訴後，得向法院以書狀或於審
    判期日以言詞陳明為被告或自訴人之輔佐人。刑事訴訟法第
    35條第1項定有明文。本件上訴人即被告林珊怡（下稱被告
    ）之前配偶李國津前於二人婚姻關係存續中，於民國111年6
    月10日即本院審理程序中以配偶身分提出書狀陳明為被告之
    輔佐人。嗣其配偶身分於本院審理終結前，已隨二人於111
    年6月23日離婚而不復存在，有戶役政資訊網站查詢個人戶
    籍資料在卷可按（本院卷第207頁），其輔佐人之身分亦因
    欠缺上開身分要件而消滅，爰不予記載於當事人欄，先予敘
    明。
二、公訴意旨略以
　　被告林珊怡於109年9月8日起，加入真實姓名年籍不詳、LINE通
    訊軟體暱稱「思穎」、「智誠」及其他真實姓名年籍不詳之人
    所組成之3人以上，以實施詐術為手段之罪，具有持續性、
    牟利性之有結構性組織詐欺集團（下稱本案詐欺集團），並
    與上開成員等共同意圖為自己不法之所有，基於3人以上共同
    為詐欺取財、不正利用付款設備取得他人之物，及參與犯罪組
    織等犯意，先由該詐騙集團成員，以附表一各該編號所示之
    方式，向各該編號所示之人行使詐術，使各該編號所示之人
    均陷於錯誤，於各該編號所示之時間，匯款如各該編號所示
    款項至各該編號所示之帳戶中，再由「智誠」通知被告林珊
    怡前往提款，被告林珊怡即依指示持附表二各該編號所示帳
    戶之提款卡、存簿，於各該編號所示之時間，至各該編號所
    示地點之自動櫃員機及銀行提領各該編號所示之款項後，再
    將上開款項交付「智誠」所指派之「曾文政」，並獲得新臺
    幣（下同）3,500元之報酬。嗣經警方接獲附表一所示之被
    害人及告訴人報警後，循線調閱監視錄影提款畫面，而確悉
    上情。因認被告林珊怡涉犯組織犯罪防制條例第3條第1項之
    參與犯罪組織罪、洗錢防制法第2條第1款、第2款、第14條
    第1項之洗錢罪、刑法第339條之4第1項第2款之3人以上共同
    犯詐欺取財罪等罪嫌而提起公訴。
三、相關適用規範之說明
　　按犯罪事實應依證據認定，無證據不得認定犯罪事實；不能
    證明被告犯罪者，應諭知無罪之判決，刑事訴訟法第154條
    第2項、第301條第1項分別定有明文。又認定犯罪事實所憑
    之證據，雖不以直接證據為限，間接證據亦包括在內，然而
    無論直接證據或間接證據，其為訴訟上之證明，須於通常一
    般之人均不致有所懷疑，而得確信其為真實之程度者，始得
    據為有罪之認定，倘其證明尚未達到此一程度，而有合理之
    懷疑存在而無從使事實審法院得有罪之確信時，即應由法院
    為諭知被告無罪之判決，最高法院76年台上字第4986號判例
    可資參照。
四、證據能力事項之說明
　㈠按關於組織犯罪防制條例之罪，其訊問證人之筆錄，以在檢
    察官或法官面前作成，並經踐行刑事訴訟法所定訊問證人之
    程序者為限，始得採為證據。此觀組織犯罪防制條例第12條
    第1項中段規定自明。是卷附被害人曾國燦、告訴人張但、
    羅亞英、證人即檢察官指為共犯之人曾文政、證人即搭載曾
    文政之計程車司機宋玉柱於警詢之陳述，就檢察官起訴被告
    關於違反組織犯罪防制條例部分事實之證明即無證據能力。
　㈡又刑事訴訟法第十二章「證據」章，係規範刑事訴訟程序中
    關於證據相關應遵循要件之規定，其第一節關於「通則」部
    分，猶為該章各節規定所共同適用之基本原則，以其章節編
    排為首者，即刑事訴訟法第154條條文中，既開宗明義指明
    「無證據不得認定犯罪事實」之本旨，是除有其他特別規定
    者外，該章節中關於證據採用之限制，應認為專指用以證明
    被告犯罪事實之證據（狹義）。申言之，「倘法院審理之結
    果，認被告被訴之犯罪事實並不存在，而應為無罪或不另為
    無罪之諭知時，因所援為被告有利之證據並非作為認定犯罪
    事實之基礎，而係作為彈劾檢察官或自訴人所提出之證據，
    其證據能力自無須加以嚴格限制。縱屬不具證據能力之傳聞
    證據，亦非不得資為彈劾證據使用，以供法院綜合研判形成
    心證之參考」（最高法院100年度台上字第3871號判決參照
    ）。茲本件經查既無足堪具體證明被告有公訴意旨指訴犯罪
    事實之證據資料可資引用（詳述如後），自無另以前述章節
    中，關於傳聞法則等證據法則之規定予以檢視排除之必要及
    實益。
五、公訴意旨所憑之論據
　　本件公訴意旨以被告涉犯前開犯行，除依被告坦承將附表
    編號⒈至編號⒊所示帳戶提供予本案詐欺集團，並受「智誠」
    之指示，於附表各該編號所示之時間，至各該編號所示地
    點提領附表所示之款項後，將提領款項交給「智誠」指派之
    人，並獲利3,500元之事實，惟辯稱：伊只是在網路上找工
    作維生，因為沒有接觸過會計工作，所以不覺得是在參與詐
    欺集團擔任車手等語以外，無非以：㈠證人即被害人曾國燦
    於警詢中之證述，及其提供之郵政匯票申請書匯款回條。㈡
    證人即告訴人張但於警詢中之證述，及其提供之元大銀行國
    內匯款申請書匯款回條聯、通話紀錄翻拍截圖。㈢證人即告
    訴人羅亞英於警詢中之證述，及其提供之郵局郵政跨行匯款
    申請書匯款回條聯、通話紀錄翻拍截圖。㈣中華郵政股份有
    限公司109年9月26日儲字第1090249283號函暨所附帳號0000
    000-0000000號帳戶立帳申請書影本、身分證影本及歷史交
    易清單；臺灣新光商業銀行股份有限公司集中作業部109年9
    月24日新光銀集作字第1090069945號函暨所附之帳號000000
    0000000號開戶資料、存款往來交易明細表；提領影像照片
    、監視錄影翻拍照片。㈤呈現被告與「思穎」等人聯絡、對
    話內容之LINE通訊軟體對話翻拍截圖等物為其論據。
六、本院之判斷
　㈠按被告之自白，非出於強暴、脅迫、利誘、詐欺、疲勞訊問
    、違法羈押或其他不正之方法，且與事實相符者，得為證據
    。刑事訴訟法第156條第1項定有明文。本件被告林珊怡於原
    審審理時雖一度自白犯行，然其在本院審理時除否認犯行外
    ，猶以其上開在原審之自白係因遭到受命法官以「若不認罪
    ，將會判三年以上，承認不是代表承認加入詐騙集團」等語
    所誤導使然（本院卷第189頁），並聲請勘驗原審法院之法
    庭錄音紀錄，範圍略為原審法院於110年12月13日第六次行
    準備程序期日之筆錄中，關於被告由原本延續歷次期日而仍
    均否認犯行或拒絕回答之情形下，突因出現「法官問：再跟
    你確認最後一次，對於檢察官起訴及移送併辦之犯罪事實及
    法院所告知之罪名，有何意見？」一語後，隨即便有被告答
    稱：「沒有意見，我願意認罪。」之記載部分（原審卷㈡第1
    56頁），以查其進行過程中經法庭錄音所記錄之內容為證。
    嗣經本院於審判期日按其指定範圍以當庭播放之方式勘驗結
    果（內容如附件所示），其未經記入筆錄之進行內容由語
    意上可以理解係法官為向被告分析本案如經合議庭依通常審
    判程序審理並認為有罪，其最輕本刑即為一年以上有期徒刑
    ，尚需賴被告之犯後態度及開庭態度以供審酌等情而予以勸
    諭，及檢察官亦隨之介入對被告分析有無坦承犯行將對刑責
    有所影響，若沒有其他減輕或有利之要素供法官考量，可能
    都是需要入監執行等意旨（按：本案嗣經原審法院以簡式審
    判程序判決，依刑法第59條規定將被告被訴各罪均酌減為有
    期徒刑6月）之後，被告始於啜泣中改口表示認罪，有記載
    本院上開勘驗過程及內容譯文之審判筆錄附卷可參（本院卷
    第283頁至第287頁）。茲依其過程雖無被告所稱遭法官以該
    所指內容誤導之情事，然依原審案卷，前開準備程序乃原審
    法院就本案自110年2月22日第一次由審查庭行準備程序期日
    起，所進行之第六次準備程序期日。其間包括由審查庭移送
    大審判庭在內，雖經兩次更換受命法官，並因疫情影響而一
    度以視訊方式進行。惟被告在前後歷經約10月之期間內，除
    上開以視訊開庭該次僅在確認聲請調查證據內容而未實質進
    行（金訴卷㈠第141頁至第143頁）以外之其他各次期日，包
    括第五次、第六次均為最終承辦之同一受命法官所進行之準
    備程序中，均始終表明否認犯行（審金訴卷第60頁、金訴卷
    ㈠第53頁、第79頁、金訴卷㈡第80頁、第153頁）之情形下，
    仍未經終結準備程序並交合議庭由審判長指揮行通常審判程
    序，最終乃有上開在受命法官及檢察官之勸諭下認罪並經改
    行簡式審判程序審理終結。衡其情節，客觀上堪認該自白係
    被告在面對程序始終停滯不前而內心承受相當之壓力下所為
    ，自應更加審慎調查與事實是否相符，誠不待言。
　㈡本件依公訴意旨所指被告參與前述詐欺集團犯罪之方式，係
    以其自己之金融機構帳戶作為接受被害人匯入款項之工具，
    並親自出面按指定之數額提領後上交同夥。惟查，被告於本
    件行為前，於106年間即曾因同樣將自己之金融帳戶提供詐
    欺集團作取款之人頭帳戶使用而犯罪，甫於本案發生前經臺
    灣橋頭地方法院於108年8月9日，以108年度簡字第1776號判
    決依幫助詐欺取財罪判處有期徒刑2月，緩刑2年，於同年9
    月5日判決確定，及至本案發生時猶尚在緩刑期間內等情，
    有臺灣高等法院被告前案紀錄表及該案之判決書在卷可稽。
    衡情，國內近年來因組織性詐欺犯罪猖獗，迭有集團成員刻
    意利用他人帳戶作為取款之人頭帳戶以製造金流斷點、規避
    查緝，最終其提供帳戶之人必然均首當其衝遭到追訴、追償
    而無從迴避等情，固為一般正常之人應有之常識及警覺，苟
    令被告依其年齡身分、生活經驗、智識程度，果於此前仍心
    存僥倖，甚至尚無此一意識，諒在歷經前案處刑之後，自已
    無不知之甚詳之理。乃本件依客觀情形觀之，相較被告於前
    案僅因提供帳戶即無所遁形而立刻遭循線查獲之情形；其本
    案除提供帳戶之外，竟然更變本加厲，不僅親自出面提領匯
    入自己帳戶內之贓款，猶全然不知掩飾、不假他人（詳見卷
    附前引提領影像照片、監視錄影翻拍照片），儼然全不在乎
    犯罪行徑已暴露在即，與一般有心犯罪者之情形迥異。是其
    屢有造成被害人受害之行為雖令人痛心，然主觀上究係遭人
    利用而全無警覺，或果真於緩刑中仍不知警惕而再犯本案，
    亦有可議。
　㈢公訴意旨雖以被告客觀上確已坦承將前開自己之金融帳戶提
    供予詐欺集團，並受指示至各該所示地點提領款項後交給指
    定之人，因而獲利新臺幣（下同）3,500元之事實，及其開
    戶資料、交易明細、提領紀錄等，認定被告有參與犯罪組織
    ，並與前開詐欺集團成員就詐欺取財及洗錢犯行有犯意聯絡
    及行為之分擔。然依卷附被告與「思穎」、「智誠」等集團
    成員以通訊軟體進行對話之內容，除顯示其等係以會計事務
    所徵求外務人員，並以為客戶節稅、收取貨款為工作內容，
    佐以提供與一般常見情形相似之廣告圖像，及格式完整、繕
    打正式且用印之勞動契約書予被告參看及簽署（警卷第27頁
    、第33頁）以為取信，有模有樣。復逐一要求、指引被告填
    寫資料、拍照辦理應徵之手續，猶詳細回答被告所有之詢問
    與質疑（警卷第27頁至第49頁）；反觀被告即便直到已據告
    知帳戶遭凍結，甚至已被帶往警局之情形下，尚且仍然信賴
    而與對方保持網路對話、隨時詢問，卻猶據「思穎」以：「
    可能郵局會要求你寫一張切結，他們那個就是現在詐騙太多
    了，用這種方式來保護我們這些正常百姓的錢」、「好了看
    怎樣再跟我說一下」、「沒關係，不用擔心，我們這都是合
    法的，我先跟曾聯繫」、「待會打給你」等語（警卷第51頁
    ）繼續誤導等情，不僅所用話術均隨可能之進展情形而已作
    精心之設計，客觀上亦均無從看出被告在此當下對於遭到利
    用已經有任何之警覺，遑論能據以認為與該等詐欺集團之成
    員有何犯意之聯絡。此外，前引公訴意旨所提出之其他證據
    ，或在證明個別被害人受害之經過及情節，或僅呈現被告帳
    戶經匯入款項，及其前開按指示進行提款並交付予曾文政之
    事實等情，亦均不能證明被告在主觀上確有參與公訴意旨所
    指犯行之認識及犯意，自應認為不能證明被告犯罪。
　㈣綜上所述，本件依檢察官所舉證據，尚不足以證明被告有公
    訴意旨指訴之參與犯罪組織、詐欺取財及洗錢等犯行，應認
    為不能證明被告犯罪。依前開說明，自應為被告無罪之諭知
    。原審未予詳查，遽認被告有前開犯行而予論罪科刑，尚有
    未恰。檢察官上訴以原審判決量刑過輕，雖無理由；被告上
    訴否認犯行而請求本院予以撤銷改判，則有理由，應由本院
    將原判決撤銷，另為被告無罪之諭知。
七、其他說明部分
　　本件既經本院就檢察官起訴之案件諭知無罪判決，則原審法
    院經臺灣南投地方檢察署109年度偵字第5940號、臺灣橋頭
    地方檢察署110年度偵字第1803號、第1804號移送併辦部分
    ，即非本院所得審究，自應分別退由原檢察官另行卓辦，末
    此敘明。
據上論斷，應依刑事訴訟法369條第1項前段、第364條、第301條
第1項，判決如主文。
本案經檢察官黃聖淵偵查起訴，檢察官梁詠鈞提起上訴，檢察官
何景東到庭執行職務。
中　　華　　民　　國　　111 　年　　9 　　月　　27　　日
                      刑事第八庭審判長法  官  陳中和
                                      法  官  林柏壽
                                      法  官  陳松檀
以上正本證明與原本無異。
檢察官如不服本判決應於收受本判決送達後20日內向本院提出上
訴書狀，其未敘述上訴理由者，並得於提起上訴後20日內向本院
補提理由書狀（均須按他造當事人之人數附繕本）「切勿逕送上
級法院」。
被告不得上訴。
中　　華　　民　　國　　111 　年　　9 　　月　　27　　日
　　　　　　　　　　　　　　　　　　　書記官  李佳旻
【附表】（起訴書附表）
編號 告訴人/被害人 詐騙方式 轉帳時間 轉帳地點 轉帳金額 (新臺幣) 轉入帳戶 1 曾國燦 (未提告) 詐騙集團成員先於109年9月13日12時許，以行動電話門號0000000000號致電曾國燦，假冒其友人柯永國欲向其借款，並傳送匯款資訊之簡訊給曾國燦，致曾國燦陷於錯誤，依指示匯款至右列帳戶。 109年9月14日15時1分許 苗栗縣○○鄉○○路000號○○郵局 100,000元 中華郵政股份有限公司 000-0000000-0000000 2 張但 (提告) 詐騙集團成員先後於109年9月11日19時33分、同年月14日12時，致電張但，假冒其之姪子張志吉，對其佯稱需錢孔急，致張但陷於錯誤，依指示匯款至右列帳戶。 109年9月15日11時20分許 臺中市○○路000號元大銀行 400,000元 中華郵政股份有限公司 000-0000000-0000000 3 羅亞英 (提告) 詐騙集團成員先後於109年9月13日17時33分許，以Line通訊軟體聯繫羅亞英，假冒其子陳偉傑，對其佯稱需錢孔急，致張但陷於錯誤，依指示匯款至右列帳戶。 109年9月15日10時44分許 高雄市○○區○○路000號1樓○○○○○郵局 350,000元 臺灣新光商業銀行股份有限公司 000-0000000000000 
【附表】（起訴書附表）
編號 提領帳戶 提款時間 提款地址  金額 (新臺幣)  1 中華郵政股份有限公司 000-00000000000000 109年9月14日15時8分許、同日15時10分許 高雄市○○區○○○街0號○○郵局ATM 60,000元、36,500元，共96,500元    2  同上 109年9月15日 11時40分許 同上 被告於左列時間，至左列地點提領贓款，因該帳號已遭列為警示帳戶而未將贓款領出。 3 臺灣新光商業銀行股份有限公司 000-0000000000000 109年9月15日12時5分許   高雄市○○區○○路000號新光銀行○○分行 310,000元   109年9月15日19時55分許 以網路銀行轉帳之方式，轉帳右列款項至李國津華南銀行帳戶000-000000000000號帳戶。 39,914元 
【附表】本院勘驗範圍之原審準備程序法庭錄音譯文
勘驗標的：原審110年12月13日準備程序法庭錄音 勘驗範圍：0時31分03秒至0時42分35秒 內容譯文： 被告：這句跟新光的沒有關係，就這樣。（哽咽） 法官：你識字吧？我問你的是，智誠跟你說新光的有問就說是       貨款，匯款人張但，為什麼他要這樣跟你講？ 被告：他只是說怕人家問我，匯款理由是什麼，有就說是貨 　　　款，就這樣。上面的字不是就這樣嗎？（哽咽） 法官：那為什麼你會回他說，這樣會不會被懷疑？ 被告：那是在講郵局的，我上一句有寫，郵局有問。 法官：郵局跟新光的款項是分開的嗎？不都是智誠叫你去領的       嗎？ 被告：不是啊，就不一樣的…（哽咽） 法官：你還回答對方說，這樣會不會被懷疑。 被告：對啊，因為反覆說法不是就會被懷疑嗎？ 法官：就跟你來法院，在地檢講的話，也是有出入的啊，你說       你覺得說法一直在改變就會被懷疑是不是？ 被告：（未答） 法官：嘿，林珊怡，現在在問你，你看問你的時候你又回答，       沒問你的時候你一直做情緒性的發言，那這樣開庭不是       很沒完沒了嗎？啊我再提醒一下啦，你今天是被告的身       分不是被害人的身分，你要回答這個問題嗎？不回答我       也是一樣幫你記不回答。 被告：不回答。 法官：不回答啦。再跟你確認最後一次啦，對檢察官起訴及移       送併辦的犯罪事實，還有法院所告知你的罪名，有什麼       意見？已經給你很多次機會了啦。 被告：（未答） 法官：如果你今天還是否認犯罪，那法院程序就走下去了。然       後最後就是由三個法官評議啦，那最後如果我們認定你       這樣的行為就是車手的話，最輕本刑就是一年以上，這       一開始我就告知你了，要不要認罪是你自己的選擇，你       法律上的權利，啊法院就是依照卷內的證據來做評價，       那如果最後三個法官評議，最後討論的結果認為你這個       行為就是車手，那最輕本刑就是一年以上啦，加上你否       認犯罪，那我們法院也一併考量你的犯後態度還有你的       開庭態度啦。所以現在是問你，對檢察官起訴，還有南       投地檢、橋頭地檢併辦的兩次犯罪事實，還有剛檢察官       當庭更正補充的罪名你有什麼意見？ 被告：沒有（哽咽）。 法官：你說沒有意見，是嗎？ 被告：對（哽咽）。 法官：沒有意見還是否認犯罪是嗎？ 被告：（未答） 法官：我們有在錄音啦，請你要講話大聲一點，因為我們現在       都帶著口罩，現在確定是你林珊怡本人來開庭，再跟你       確認一次，這個我們準備程序就要終結，原則上我們下       次就會審結這個程序，一審就是到這邊結束。 檢察官：林小姐，你有聽到檢察官講的聲音嗎？有啦吼？相信         你這個案子已經經歷第三個法官了啦，相信法官都有         跟你解釋過，我知道你可能沒有加入詐欺集團去實行         詐騙，但是依照法律的構成要件，因為你有提供你的         帳戶跟去領錢，然後而且也是你領出來交給詐欺集團         成員，那在法律評價上，你就是屬於詐欺集團犯行的         一部，所以你才會論共同正犯。然後因為你就本案，         某些告訴人不願意原諒你，所以你這部分就是會比較         弱勢。啊你之前也有類似的詐欺的行為前科，比如說         提供帳戶，變成說，他在主觀上很難，我們很難去認         定你根本是不知道這是詐欺行為，那這些都是對你不         利的東西。那剛剛法官會問你那麼多東西，就是想要         找出看對你有沒有利的行為，但是因為你剛剛的態度         其實也沒有很好，所以變成說，法院或檢察官要幫你         也沒辦法。對，那你講的那些東西都是你的認知，但         是在我們法律上評價就可能跟你想的方向會不一樣。          你有坦承犯行跟否認犯行的刑責會不太一樣，你所涉         犯的犯行，可能都是需要進去執行，或什麼之類的，         你如果沒有其他減輕的，或者其他比較對你有利的要         素，讓法院去考量的話，其實對你是比較不利的。這         些…剛剛法官問你的東西，你也沒辦法去做一個很圓         滿的說明，你自己想想你這樣行為，在法院上評價會         比較…我是不知道你怎麼想啦，法院其實也想要幫你         啦，不然不會今天再開…第二…就是法官不會再開第         二次庭，她也是想要找出對你有利的方式，那今天她         還會再跟你確認你認不認罪，這都是對你有利的情況         啦，啊我不知道你怎麼想的啦，要錢你也賠不出來，         因為我看領一領也是7 、80萬，你也賠不出來啊，那         在這個情形下，你要再想其他的行為，比如說坦承犯         行，那法院量刑會對你比較好一點，你要一直否認下         去，檢察官也尊重你，因為這是你的權利，在法庭上         沒有人逼你，法官、檢察官都不會逼你，你自己想，         因為你也是一個成人，也是有工作經驗，也是一般成         年人了。所以檢察官問你，就本案你要認罪嗎？ 被告：認罪。（哽咽） 檢察官：你要認罪？你瞭解檢察官的意思嗎？ 被告：瞭解（哽咽） 檢察官：瞭解，所以本案你要認罪？你也知道你的行為錯了，         檢察官不是說你是罪大惡極你懂嗎？就是因為你的行         為是屬於犯罪行為一部，所以你今天才會坐到這裡，         這也是本案起訴的原因。你懂嗎？ 被告：嗯！ 檢察官：你懂嘛吼！對啊！所以你願意認罪，你知道你的行為         是不對的。 被告：對（哽咽） 檢察官：好！謝謝法官。 法官：再跟你確認一次。你所簽的認罪…這裡現在再跟你確認       一次，檢察官本件起訴你的部分是有三個被害人，所涉       犯的罪名，起訴書、移送併辦意旨書所涉犯的罪名我剛       也跟你說過了，附表壹編號1 、3 就是曾國燦還有羅亞       英的部分，涉犯的是三人以上共同詐欺取財罪、洗錢防       制法一般洗錢罪，那張但的部分因為是9 月11日詐騙集       團就開始詐騙這個張但了，所以是組織的詐欺犯行，檢       察官認為你構成的是3人以上共同詐欺取財罪，犯罪組       織罪，還有洗錢防制法的一般洗錢罪，法院告知你另外       可能涉犯的是一般洗錢未遂罪，這些罪名最後只會論一       罪，就是3人以上共同詐欺取財罪，那你剛說你願意認       罪，是對這些行為、這些罪名都承認且願意認罪是嗎？ 被告：對（哽咽） 法官：對，我願意認罪。是嗎？是不是？ 被告：對（哽咽） 法官：日後是否會再改變說法？ 被告：不會。 法官：你今天說認罪，下次會不會開庭的時候又否認？ 被告：不會。 法官：不會。今日表示認罪是否出於你個人自由意志權利？今       天說認罪是出於你自己個人的衡量表示自由意志的認罪       嗎？ 被告：對！  
【卷證索引】
編號 卷證名稱 簡稱 ⒈ 高雄市政府警察局岡山分局高市岡分偵字第10973376500號卷宗 警卷 ⒉ 高雄市政府警察局小港分局高市警港分偵字第10972664600號卷宗 併警卷㈠ ⒊ 臺中市政府警察局霧峰分局中市警霧分偵字第10900753371號卷宗 併警卷㈡ ⒋ 臺中市政府警察局大雅分局中市警雅分偵字第10900407561號卷宗 併警卷㈢ ⒌ 臺灣橋頭地方檢察署109年度偵字第12887號卷宗 偵卷 ⒍ 臺灣南投地方檢察署109年度偵字第5940號卷宗（影卷） 併偵卷㈠ ⒎ 臺灣橋頭地方檢察署110年度偵字第1803號卷宗（影卷） 併偵卷㈡ ⒏ 臺灣橋頭地方檢察署110年度偵字第1804號卷宗 併偵卷㈢ ⒐ 臺灣橋頭地方法院110年度審金訴字第9號卷宗 審金訴卷 ⒑ 臺灣橋頭地方法院110年度金訴字第7號卷宗（卷一） 金訴卷㈠ ⒒ 臺灣橋頭地方法院110年度金訴字第7號卷宗（卷二） 金訴卷㈡ ⒓ 臺灣高等法院高雄分院111年度金上訴字第120號卷宗 本院卷